# 常年财务顾问费

提问人：zhangchunl 时间：2011-03-31 00:47:07
项目开发贷款，利率上浮，银行为调节任务，部分贷款息以常年财务顾问费的名义一次性收取（签订协议为政策咨询、理财产品服务等）。
问题：该费用资本化？费用化？

回答人：chenyiwei
如果有证据表明该顾问费的金额与资金占用的额度、时间直接相关，本质上是资金占用费的，应作为实质上的利息，按照借款费用的原则进行处理（与正常的法律形式上的利息采用同一原则，一并处理）。

回答人：chenyiwei
回复 地板 zhangchunl 的帖子会计上实质重于形式；税务处理上形式重于实质。

回答人：chenyiwei
回复 liubin988513 的帖子
适用范围和理论基础不同。有时会有很大的差异，纳税调整的工作量可能较大。

回答人：chenyiwei
回复 liubin988513 的帖子
短期借款也是可以设置“利息调整”这一明细科目的。理论上，所有采用摊余成本计量的金融资产和金融负债都有可能涉及“利息调整”。
对于这个问题，首先要考虑该房屋是否属于符合资本化条件的资产，即价值大、建造期间长。然后考虑该借款是否为专门借款，根据借款的性质选择不同的资本化方式，但无论是一般借款还是专门借款，资本化借款费用应当是逐期计入的（即，借款费用金额的计算适用金融工具准则；借款费用的资本化／费用化适用借款费用准则），不能一次计入开发成本。

提问人：yemingzhu1980 时间：2011-09-29 08:41:26
回复 chenyiwei 的帖子
陈老师，我认为这一块资金占用费其实就是基准利率上浮的那一块？所以计入财务费用合适一点。

回答人：chenyiwei
这里讨论的问题是该笔“财务顾问费”事实上是否属于利息性质，是否与借款直接相关。如果属于借款费用性质，那就有资本化的可能性。

提问人：liubin988513 时间：2011-09-29 15:56:30
回复 chenyiwei 的帖子
如果顾问费确实是提供了一项咨询服务【从合同形式上来说】，而且实际确实有问题可以咨询对方。这样，可以按照使用期限分摊到管理费用-咨询费。如果房地产企业，可以计入开发成本-开发间接费用。不知理解是否正确。谢谢陈老师

回答人：chenyiwei
如果是真正意义上的咨询费（对应于咨询劳务，与资金占用无关），可以这样处理。